臺灣臺北地方法院刑事判決　　　　　　　96年度訴字第1956號
　　公　訴　人　臺灣臺北地方法院檢察署檢察官
　　被　　　告　甲○○
上列被告因違反毒品危害防制條例案件，經檢察官提起公訴（九
十六年度毒偵字第三○○一號），因被告於準備程序中就犯罪事
實為有罪陳述，經本院裁定依簡式審判程序審理，判決如下：
    主  文
甲○○施用第一級毒品，累犯，處有期徒刑捌月。扣案之第一級
毒品海洛因（驗餘淨重零點零貳捌零公克）沒收銷燬，包裝第一
級毒品海洛因之包裝袋壹個（淨重零點貳公克）沒收。
    事  實
一、甲○○曾(一)於民國九十三年間因施用毒品案件，經本院以九
    十三年度毒聲字第六四六號裁定令入觀察勒戒處所觀察、勒
    戒後，認有繼續施用毒品之傾向，經本院以九十三年度毒聲
    字第七六二號裁定令入戒治處所施以強制戒治，嗣於九十四
    年六月二十六日戒治期滿，經臺灣臺北地方法院檢察署檢察
    官於九十四年七月二十八日以九十四年度戒毒偵字第一一七
    號為不起訴處分（以上不構成累犯）；(二)於九十二、九十三
    年間因犯贓物、動產擔保交易法案件，經本院分別以九十三
    年度易字第一二○九號、九十三年度簡字第九四三號，判處
    有期徒刑三月、四月確定，嗣經本院九十四年度聲字第四○
    六號裁定應執行有期徒刑六月，於九十四年十二月二十六日
    縮刑期滿執行完畢（以上構成累犯）；(三)於九十六年八月間
    因施用毒品案件，經本院九十六年度訴字第一五○二號判處
    有期徒刑六月，尚未執行（以上不構成累犯）。
二、詎甲○○仍不知悔改，基於施用第一級毒品之犯意，於九十
    六年九月十八日十四時許，在其位於臺北縣新店市○○路一
    六二號三樓家中，以針筒注射之方式，施用第一級毒品海洛
    因一次，嗣於九十六年九月十九日二十時許，為警在臺北市
    ○○路與昆明街口查獲，經甲○○自願受搜索後，扣得第一
    級毒品海洛因一小包（海洛因驗餘淨重○點○二八○公克，
    包裝袋淨重○點二公克）。
三、案經臺北市政府警察局萬華分局報告臺灣臺北地方法院檢察
    署檢察官偵查起訴，因被告於準備程序中就犯罪事實為有罪
    陳述，經本院裁定依簡式審判程序審理。
    理  由
一、上揭事實，業據被告於本院審理中坦承不諱（見本院九十六
    年十二月二十六日審理筆錄）；又被告為警查獲後所採集之
    尿液檢體，經送驗以氣相層析質譜儀檢驗結果，呈嗎啡及可
    待因陽性反應，有臺灣尖端先進生技醫藥股份有限公司九十
    六年十月五日濫用藥物檢驗報告一紙附卷可稽（見偵查卷第
    四七頁）；再扣案物一小包（內容物驗餘淨重○點○二八○
    公克，包裝袋淨重○點二公克），其內確為第一級毒品海洛
    因，亦有交通部民用航空局航空醫務中心九十六年十月五日
    航藥鑑字第○九六一六二一號毒品鑑定書在卷可參（見偵查
    卷第三九頁），足認被告出於任意性之自白與事實相符，而
    堪採信。又被告曾於九十三年間因施用毒品案件，經本院以
    九十三年度毒聲字第六四六號裁定送觀察勒戒處所觀察、勒
    戒後，認有繼續施用毒品之傾向，經本院以九十三年度毒聲
    字第七六二號裁定令入戒治處所施以強制戒治，嗣於九十四
    年六月二十六日戒治期滿，經臺灣臺北地方法院檢察署檢察
    官於九十四年七月二十八日以九十四年度戒毒偵字第一一七
    號為不起訴處分等情，有臺灣高等法院被告前案紀錄表在卷
    可參，本件被告於強制戒治執行完畢釋放後，五年內再犯本
    件施用毒品之犯罪，事證明確。
二、按海洛因為毒品危害防制條例第二條第二項第一款所規定之
    第一級毒品，核被告所為，係犯毒品危害防制條例第十條第
    一項之施用第一級毒品罪。被告施用第一級毒品前後持有毒
    品之行為，係施用毒品之低度行為，應為其施用毒品之高度
    行為所吸收，不另論罪。被告曾於九十二、九十三年間因犯
    贓物、動產擔保交易法案件，經本院分別以九十三年度易字
    第一二○九號、九十三年度簡字第九四三號，判處有期徒刑
    三月、四月確定，嗣經本院九十四年度聲字第四○六號裁定
    應執行有期徒刑六月，於九十四年十二月二十六日縮刑期滿
    執行完畢等情，有臺灣高等法院被告前案紀錄表在卷可按，
    其於五年以內故意再犯本件有期徒刑以上之罪，為累犯，應
    依刑法第四十七條第一項之規定，加重其刑。爰審酌被告施
    用毒品，對個人身心戕害甚鉅，且有施用毒品前案，竟仍再
    犯本件施用第一級毒品犯行，實無足取，惟念其於查獲時同
    意配合搜索，於犯罪後坦承犯行不諱，態度尚稱良好，暨被
    告之生活狀況、品行、智識程度等一切情狀，量處如主文所
    示之刑，以資懲戒。末查扣案之第一級毒品海洛因一包（驗
    餘淨重○點○二八○公克），為查獲之第一級毒品，爰依毒
    品危害防制條例第十八條第一項前段規定，宣告沒收銷燬；
    又包裝上開海洛因之包裝袋一個（淨重○點二公克），有防
    止毒品裸露、逸出及潮濕之功用，並便於攜帶使用，為被告
    所有而預備供其施用毒品犯罪所用之物等情，業經被告自承
    在案，爰依刑法第三十八條第一項第二款規定，宣告沒收。
據上論斷，應依刑事訴訟法第二百七十三條之一第一項、第二百
九十九條第一項前段，毒品危害防制條例第十條第一項、第十八
條第一項前段，刑法第十一條前段、第四十七條第一項、第三十
八條第一項第二款，判決如主文。
本案經檢察官王鑫健到庭執行職務
中　　華　　民　　國　九十六　年　十二　　月　三十一　日
  　　　　　　　　　　刑事第八庭　法　官　孫　曉　青
上正本證明與原本無異。
如不服本判決應於送達後十日內向本院提出上訴狀。
                                  書記官　郭　錦　賢
中　　華　　民　　國　九十六　年　十二　　月　三十一　日
附錄本案論罪科刑法條全文
毒品危害防制條例第十條第一項
施用第一級毒品者，處六月以上五年以下有期徒刑。
